【裁判字號】    98,台非,315
【裁判日期】    981105
【裁判案由】    公共危險
【裁判全文】
最高法院刑事判決              九十八年度台非字第三一五號
上  訴  人  最高法院檢察署檢察總長
被      告  甲○○
上列上訴人因被告公共危險案件，對於台灣板橋地方法院中華民
國九十八年八月十一日第一審確定簡易判決（九十八年度交簡字
第三三八五號，聲請簡易判決處刑案號：台灣板橋地方法院檢察
署九十八年度偵字第一三三七四號），認為部分違法，提起非常
上訴，本院判決如下：
    主  文
原判決關於酒後不能安全駕駛動力交通工具而駕駛部分撤銷。
上開撤銷部分免訴。
    理  由
非常上訴理由稱：「按判決不適用法則或適用不當者，為違背法
令，刑事訴訟法第三百七十八條定有明文。又同一案件，在同一
法院重行起訴者，應諭知不受理判決，同法第三百零三條第二款
亦載有明文。查被告甲○○於民國九十七年十一月二十四日晚間
飲酒，達不能安全駕駛動力交通工具狀態後，於翌（二十五）日
凌晨騎乘重型機車，並於同日二時十分許，因發生交通事故為警
查獲，經呼氣酒精測試，測定值達每公升０．八五毫克乙案，前
經台灣板橋地方法院檢察署以九十七年度速偵字第五一二０號聲
請簡易判決處刑，嗣經台灣板橋地方法院於九十七年十二月二十
九日以九十七年度交簡字第六六四七號判處拘役五十日，並於九
十八年二月二日確定在案，有該署刑案資料查註紀錄表及判決附
卷可稽。乃原審疏未注意，對該署後起訴之九十八年度偵字第一
三三七四號同一案件，仍再為實體之有罪判決，揆諸首開說明，
顯有適用法則不當之違誤。案經確定，爰依刑事訴訟法第四百四
十一條、第四百四十三條提起非常上訴，以資糾正。」等語。
本院按案件曾經判決確定者，應諭知免訴之判決，刑事訴訟法第
三百零二條第一款定有明文。本件被告甲○○飲酒後已達不能安
全駕駛動力交通工具狀態，仍騎乘車號365-DCK 號重型機車，於
九十七年十一月二十五日凌晨二時十分許，途經台北縣五股鄉○
○路○段大窠橋時，原應注意並能注意機車行駛時，不得跨越雙
黃線行駛，竟因酒後注意力減弱，疏未注意及此，貿然跨越雙黃
線行駛，致擦撞由游柏瑋自對向車道駛來之車號EFP-139 號重型
機車倒地，使游柏瑋受有左手、左膝擦、挫傷等傷害，嗣警方對
其作呼氣酒精測試，測定值達每公升０．八五毫克，但因過失傷
害部分未據游柏瑋提出告訴，台灣板橋地方法院檢察署檢察官乃
於九十七年十二月三日以九十七年度速偵字第五一二０號聲請簡
易判決處刑書，僅就被告酒後不能安全駕駛動力交通工具而駕駛
部分，向台灣板橋地方法院聲請以簡易判決處刑，該法院並於同
年十二月二十九日，以九十七年度交簡字第六六四七號簡易判決
判處拘役五十日，如易科罰金，以新台幣一千元折算一日，並於
九十八年二月二日確定在案，有被告全國前案紀錄表、執行案件
資料表及前開判決書影本可稽。而被告涉犯之前開事實，嗣經游
柏瑋對被告提出過失傷害之告訴後，台灣板橋地方法院檢察署檢
察官不察，再於九十八年五月二十二日以九十八年度偵字第一三
三七四號聲請簡易判決處刑書，就被告酒後不能安全駕駛動力交
通工具而駕駛及過失傷害兩部分，併向台灣板橋地方法院聲請以
簡易判決處刑，其中酒後不能安全駕駛動力交通工具而駕駛部分
，顯係就已經提起公訴並已判決確定之案件，在同一法院重行起
訴，依首揭說明，原審於九十八年八月十一日判決時，即應就該
酒後不能安全駕駛動力交通工具而駕駛部分為免訴之判決（併參
照本院五十一年三月十九日、五十一年度第二次民、刑庭總會會
議決議二）。原審竟為科刑之判決，顯屬違法。案經確定，且不
利於被告，非常上訴意旨執以指摘，尚非無理由（非常上訴意旨
載稱本件應諭知公訴不受理判決，係屬誤會），應由本院將原判
決關於酒後不能安全駕駛動力交通工具而駕駛部分撤銷，改判諭
知免訴，以資救濟。
據上論結，應依刑事訴訟法第四百四十七條第一項第一款但書、
第三百零二條第一款，判決如主文。
中    華    民    國  九十八  年   十一   月    五    日
                      最高法院刑事第六庭
                          審判長法官  謝  俊  雄
                                法官  陳  世  雄
                                法官  魏  新  和
                                法官  吳  信  銘
                                法官  徐  文  亮
      本件正本證明與原本無異
                                      書  記  官
中    華    民    國  九十八  年   十一   月    十    日
                                                      Ｅ


司法院資訊處製作；財團法人民間司法改革基金會備份。
